最高法院刑事判決　　　　　　一○○年度台上字第七二九九號
上　訴　人　車明鴻
選任辯護人　趙元昊律師
上列上訴人因違反毒品危害防制條例案件，不服台灣高等法院中
華民國一００年十月三日第二審更審判決（九十九年度重上更(二)
字第三一九號，起訴案號：台灣板橋地方法院檢察署九十三年度
偵字第一三一二六號），提起上訴，本院判決如下：
    主  文
上訴駁回。   
    理  由  
一、販賣第三級毒品部分
按刑事訴訟法第三百七十七條規定，上訴於第三審法院，非以判
決違背法令為理由，不得為之。是提起第三審上訴，應以原判決
違背法令為理由，係屬法定要件。如果上訴理由書狀並未依據卷
內訴訟資料，具體指摘原判決不適用何種法則或如何適用不當，
或所指摘原判決違法情事，顯與法律規定得為第三審上訴理由之
違法情形，不相適合時，均應認其上訴為違背法律上之程式，予
以駁回。本件原判決綜合全部卷證資料，認上訴人車明鴻有其事
實欄所載之犯行，已詳所憑之證據與認定之理由。就上訴人否
認犯罪之所辯，認不足採信，於理由內予以指駁、說明。因而撤
銷第一審之科刑判決，改判依修正前刑法連續犯關係從一重論處
上訴人連續販賣第三級毒品，累犯罪刑。
上訴意旨略稱：上訴人一再抗辯證人林芳宜、慕歆（嗣改名慕
家銨）未於民國九十三年八月間打電話向上訴人購買毒品，卷內
亦無上訴人與彼二人之通聯紀錄或通訊監察譯文，且王傳欣被訴
販賣第三級毒品愷他命予林芳宜、慕歆部分，業經原審法院九
十八年度上更(一)字第五０四號判決無罪確定，本件情形完全相同
，原判決對此抗辯未說明不能採信之理由，又未向警方調閱「監
聽錄音帶」播放以查明事實，有判決理由矛盾、不備及應於審判
期日調查之證據，未予調查之違法云云。惟查：犯罪事實之認定
，證據之取捨及其證明力如何，乃事實審法院自由判斷之職權，
如其取捨不違背經驗法則與論理法則，即不得指為違法，而據為
上訴第三審之理由。原判決依憑上訴人之部分自白，林芳宜、慕
歆之證言，現場照片，扣案愷他命、行動電話，及內政部警政
署刑事警察局鑑驗通知書等證據資料，資以認定上訴人意圖營利
，基於概括犯意，於九十三年八月十日二十二時許前某時，在林
芳宜之台北市○○○路○段住處，以新台幣（下同）八百元代價
販賣愷他命一瓶給林芳宜，同日二十二時三十分許，在台北市○
○○路、中原街口，以七百元代價販賣愷他命一瓶給慕歆等情
，已說明本於調查所得心證，分別定其取捨而為事實判斷之理由
，並明警察對上訴人持用之0000000000號電話實施通訊監察，
如何實際上祇監察、記錄到九十三年八月二日為止，其後即調查
上訴人及王傳欣（已另案判處販賣第二級毒品罪刑確定）租住處
之戶籍、現場勘查、查詢車籍資料等作業，嗣提出偵查報告，於
九十三年八月十一日經檢察官審查後向法院聲請搜索票進行搜索
，故林芳宜、慕歆與上訴人於九十三年八月十日之通聯情形未
能呈現，符合警方監聽、提報、搜索之過程，無從據此為上訴人
有利認定之理由。所為論斷，核無違背客觀存在之經驗法則與論
理法則，自屬原審採證、認事之適法職權行使，並無理由不備等
違法情形。從而原審以本件事證已明，未向警方調閱「監聽錄音
帶」而為無益之調查，亦無違法可言。關於林芳宜、慕歆供述
另向王傳欣購買愷他命，但王傳欣已獲判無罪確定之判決，與本
件情節有別，自不能拘束本案，尚不得據此指摘原判決違法。其
餘上訴意旨，就屬原審採證、認事職權之適法行使及原判決已說
明事項，徒憑己見，任意指摘為違法，且仍為單純事實之爭執，
均非適法之第三審上訴理由。應認本件關於販賣第三級毒品部分
之上訴違背法律上之程式，予以駁回。
二、持有第二級毒品部分
按刑事訴訟法第三百七十六條所列各罪之案件，經第二審判決者
，不得上訴於第三審法院，法有明文。上訴人被訴販賣第二級毒
品搖頭丸（MDMA）部分，原審係依毒品危害防制條例第十一條第
二項持有第二級毒品罪論處罪刑，核屬刑事訴訟法第三百七十六
條第一款之案件，依首開說明，既經第二審判決，自不得上訴於
第三審法院，上訴人竟復提起上訴，顯為法所不許。其持有第二
級毒品部分之上訴為不合法，應予駁回。
據上論結，應依刑事訴訟法第三百九十五條前段，判決如主文。
中    華    民    國  一○○  年   十二   月  二十九  日
                      最高法院刑事第九庭
                          審判長法官  賴  忠  星  
                                法官  呂  丹  玉  
                                法官  吳      燦  
                                法官  蔡  名  曜  
                                法官  葉  麗  霞  
本件正本證明與原本無異
                                      書  記  官  
中    華    民    國  一○一  年    一    月    三    日
                                                      Ｅ